【裁判字號】    97,消債更,1094
【裁判日期】    980323
【裁判案由】    更生事件
【裁判全文】
臺灣臺中地方法院民事裁定          97年度消債更字第1094號
    聲  請  人
    即  債務人  甲○○
                          樓之.
上列聲請人聲請消費者債務清理事件，本院裁定如下：
    主    文
聲請人即債務人甲○○自中華民國98年 3月23日16時起開始更生
程序。
    理    由
一、按債務人不能清償債務或有不能清償之虞，且無擔保或無優
    先權之債務總額未逾新臺幣1200萬元者，於法院裁定開始清
    算程序或宣告破產前，得向法院聲請更生；又法院開始更生
    程序之裁定，應載明其年、月、日、時，並即時發生效力，
    消費者債務清理條例第 3條、第42條第1項、第45條第1項分
    別定有明文。
二、本件聲請人即債務人聲請意旨略以：因聲請人之財產及收入
    不足以清償債務，前曾依照中華民國銀行公會會員辦理消費
    金融案件無擔保債務協商機制與金融機構成立協商，協商條
    件為月付新台幣2萬餘元，惟因聲請人每月薪資僅約2萬3000
    元，在扣除自己生活必要費用及扶養子、女之費用共約1萬9
    521元後 ，僅餘約4000元，實無法依協商條件履行，故聲請
    人無力繼續履行原協商條件，顯係因非可歸責於己之事由致
    履行有重大困難，爰請求准予裁定開始更生生活等語。
三、經查，聲請人即債務人非從事營業活動之人，所積欠債務未
    逾1200萬元，亦有財產收入狀況說明書、前揭在職證明書、
    財政部各類所得資料清單、中華民國銀行公會會員辦理消費
    金融案件無擔保債務協商機制協議書、還款計劃書及本件債
    權人清冊暨債權總金額表等在卷可考，且經本院訊問調查屬
    實。
四、次查，聲請人即債務人固曾依中華民國銀行公會會員辦理消
    費金融案件無擔保債務協商機制成立協商，每月應還款 2萬
    餘元。惟聲請人（95年11月24日離婚）主張其每月薪資僅約
    2萬3000元，而其生活必要開支 ，為每月膳食費4500元、扶
    養次女孫濼絨、女孫恕君二人共8000元、交通費 600元、
    房租每月6000元、水電瓦斯費421元，合計1萬9521元，亦有
    其提出身分證、戶籍謄本、勞工保險卡、債權人清冊、財產
    及收入狀況說明書、財團法人金融聯合徵信中心當事人綜合
    信用報告--債務人清理條例前置協商專用債權人清冊、財政
    部台灣省中區國稅局財產歸屬資料清清單、財政部台灣省中
    區國稅局95年、96年度綜合所得稅各類所得資料清單、薪資
    明細表、房屋租賃契約書附卷可參，且其所列舉之金額，衡
    諸現今一般生活水準，尚屬相當，則其收入扣除上開必要支
    出後，顯已不足清償前所為之協商款項，則本件聲請人主張
    其有不可歸責於己之事由致履行顯有困難，堪認真實。
五、末查，聲請人即債務人又無經法院裁定開始清算或宣告破產
    之情事。從而，聲請人請求依消費者債務清理條例裁定准予
    更生，揆諸前揭規定，核無不合，應予准許。
中    華    民    國    98    年    3     月    23    日
                  民事庭法  官   顏世傑
右為正本係照原本作成
本件不得抗告
本裁定已於98年3月23日16時公告。
中    華    民    國    98    年    3     月    23    日
                        書記官   葉家顯


司法院資訊處製作；財團法人民間司法改革基金會備份。
